【裁判字號】    95,訴,608
【裁判日期】    950502
【裁判案由】    毒品危害防制條例等
【裁判全文】
臺灣桃園地方法院刑事判決               95年度訴字第608號
公  訴  人  臺灣桃園地方法院檢察署檢察官
被      告  甲○○  ○○○  ○.
指定辯護人  本院公設辯護人乙○○
上列被告因違反毒品危害防制條例等案件，經檢察官提起公訴（
95年度偵字第1663號），本院判決如下：
    主  文
甲○○  ○○○  ○○○○○（中文姓名王永樵）共同運輸第三
級毒品，處有期徒刑伍年貳月。並於刑之執行完畢或赦免後，驅
逐出境。
扣案之第三級毒品愷他命（驗餘淨重貳仟玖佰玖拾玖點參伍公克
）沒收銷燬之；扣案之上開毒品外包裝塑膠袋參只、綠色膠帶壹
條、NOKIA 廠牌行動電話壹支，均沒收；未扣案之運輸毒品所得
之財物新台幣壹萬陸仟元沒收之，如全部或一部不能沒收時，以
其財產抵償之。
    事  實
一、甲○○  ○○○  ○○○○○（中文姓名王永樵）為馬來西
    亞人，因其妻積欠姓名、年籍不詳，綽號「阿林」之馬來西
    亞籍成年男子馬來西亞幣2,000 元，為清償債務，遂與「阿
    林」共同基於自馬來西亞運輸經我國行政院公告禁止進口之
    第三級毒品愷他命入境臺灣之犯意聯絡，約定由甲○○  ○
    ○○  ○○○○○自馬來西亞攜帶愷他命入境臺灣，「阿林
    」則允諾支付報酬馬來西亞幣12,000元。議定之後，先由「
    阿林」於民國95年1 月8 日上午10時許，在馬來西亞吉隆坡
    某不詳旅館，以其所有之綠色膠帶1 條將第三級毒品愷他命
    3 包（含外包裝塑膠袋合計重3,034 公克）分別綑綁在甲○
    ○  ○○○  ○○○○○腹部兩側及後腰處，並交付門號00
    00000000之SIM 卡1 張、「懷寧旅店」名片1 紙，囑甲○○
    ○○○  ○○○○○入境臺灣後，即入住位於臺北市○○街
    1 號之「懷寧旅店」，屆時將有人撥打前開門號聯絡取貨事
    宜，「阿林」並先支付新台幣16,000元（折合馬來西亞幣約
    2,000 元），作為甲○○  ○○○  ○○○○○來臺之旅費
    及食宿費，言明事成之後，扣除其妻所積欠之馬來西亞幣2,
    000 元之債務後，將再給付報酬馬來西亞幣8,000 元。甲○
    ○  ○○○  ○○○○○遂將前開SIM 卡置入其所有之NOKI
    A 廠牌手機內，並於同日下午3 時許自吉隆坡機場搭乘中華
    航空公司編號CI656 班次班機來臺，於同日下午8 時許抵達
    桃園中正國際機場，將上開管制進出口之第三級毒品愷他命
    私運入境。嗣因甲○○  ○○○  ○○○○○辦理通關接受
    入境檢查時，神色有異形跡可疑，經內政部警政署航空警察
    局警員會同財政部臺北關稅局人員進行檢查，而查知上情，
    並當場扣得第三級毒品愷他命3 包（合計淨重2999.8公克，
    外包裝塑膠袋重34.2公克，取0.45公克鑑定用罄，餘2999.3
    5 公克）、「阿林」所有之綠色膠帶1 條、甲○○○○○○
    ○○○○所有之NOKIA 廠牌行動電話1 支（內置有前開SIM
    卡）。
二、案經內政部警政署航空警察局移送臺灣桃園地方法院檢察署
    偵查起訴。
    理  由
一、前揭犯罪事實，業據被告甲○○  ○○○  ○○○○○於警
    詢、偵查及本院審理時坦承不諱，並有財政部臺北關稅局扣
    押貨物、運輸工具收據及搜索筆錄、被告之旅客入出境紀錄
    查詢表各1 份、「懷寧旅店」名片1 張，現場蒐證照片10張
    存卷可查，復有白色粉末3 包、內置有門號0000000000號SI
    M 卡之NOKIA 廠牌行動電話1 支、綠色膠帶1 條扣案可佐。
    扣案之白色粉末3 包經送內政部警政署刑事警察局鑑定，總
    淨重2999.80 公克，外包裝塑膠袋重34.2公克，取0.45公克
    鑑定用罄，餘2999.35 公克，檢出第三級毒品愷他命成分，
    純度約77.4％，此有該局95年1 月23日刑鑑字第0950004837
    號鑑定書附卷可稽。被告自白，核與前揭證據所示之內容事
    實均相符合，堪以採信。本件事證明確，被告犯行洵堪認定
    ，應予依法論科。
二、查愷他命係毒品危害防制條第2 條第2 項第3 款規定之第三
    級毒品，且上開毒品於行為完成時業經行政院依懲治走私條
    例規定公告之「管制物品項目及其數額」列為甲項第4 款之
    管制進出口物品，不得私運入境，是核被告所為係犯毒品危
    害防制條例第4 條第3 項之運輸第三級毒品罪及懲治走私條
    例第2 條第1 項之私運管制物品進口罪。其持有愷他命之低
    度行為，為運輸之高度行為所吸收，不另論罪。被告與年籍
    、姓名不詳，綽號「阿林」之成年男子間有運輸毒品之犯意
    聯絡與行為分擔，應論以共同正犯。又被告以1 行為觸犯上
    開2 罪名，為想像競合犯，應從一重之運輸第三級毒品罪處
    斷。爰審酌愷他命毒品足以使施用者導致精神障礙，精神異
    常，長期施用更易產生生理成癮性及心裡依賴性，對人類身
    心健康及社會治安之戕害甚深，被告竟將為數不少之愷他命
    自境外私運入境，惡性不輕，然念及其犯罪後迭於警詢、偵
    查及本院審理中，均能坦承犯行，犯罪後態度尚稱良好，因
    為其妻清償債務，一時失慮誤罹刑章等一切情狀，量處如主
    文所示之刑，以示懲儆。又被告為馬來西亞人，有其護照影
    本及內政部警政署入出境管理局旅客入出境表各1 紙附卷可
    考，在我國犯罪而受本件有期徒刑以上刑之宣告，本院認於
    刑之執行完畢或赦免後，不宜任其留於本國境內，爰依刑法
    第95條規定，併宣告驅逐出境。扣案之愷他命（驗餘淨重29
    99.35 公克）為本件查獲之第三級毒品，應依毒品危害防制
    條例第18條第1 項前段規定，諭知沒收銷燬之，至內政部警
    政署刑事警察局取樣之愷他命0.45公克，因已鑑驗用罄，已
    如前述，自無庸諭知沒收銷燬。另扣案之愷他命外包裝塑膠
    袋3 只（重34.2公克），具有防止愷他命裸露、逸出及潮濕
    之功能，並便於攜帶及運輸，且鑑定時既將該包裝袋與愷他
    命分別秤重，足認與扣案之愷他命無不可析離之關係；綠色
    膠帶1 條、NOKIA 牌行動電話1 支分屬「阿林」及被告所有
    ，且係被告運輸本件毒品所用之物（行動電話係為能聯絡取
    貨事宜之用），業經被告供承在卷，均應依毒品危害防制條
    例第19條第1 項規定宣告沒收。又被告因運輸本件毒品所得
    款項新台幣16,000元，雖未扣案，然係犯本罪所得之財物，
    業據被告供陳在卷，應依前開規定併予宣告沒收之，如全部
    或一部不能沒收時，以其財產抵償之。至於被告因本件犯罪
    所可免除之馬來西亞幣2,000 元債務，及酬勞馬來西亞幣8,
    000 元，因被告甫入境即遭查獲，未及收取且無從抵償，而
    扣案之SIM 卡1 張屬於電信公司所有，非被告或共犯「阿林
    」所有，均不得宣告沒收，附此敘明。
據上論斷，應依刑事訴訟法第299 條第1 項前段、毒品危害防制
條例第4 條第3 項、第18條第1 項前段、第19條第1 項，懲治走
私條例第2 條第1 項、第11條，刑法第11條前段、第28條、第55
條、第95條，判決如主文。
本案經檢察官古慧珍到庭執行職務。
中    華    民    國    95    年    5     月    2     日
                  刑事第十庭  審判長法  官  江德民
                                    法  官  柯姿佐
                                    法  官  蔡和憲
上正本證明與原本無異。
如不服本判決，應於判決送達後10日內，向本院提出上訴狀。
                                    書記官  常毓生
中    華    民    國    95    年    5     月    3     日
毒品危害防制條例第4條第3項：
製造、運輸、販賣第三級毒品者，處5 年以上有期徒刑，得併科
新臺幣5 百萬元以下罰金。
毒品危害防制條例第18條第1項前段：
查獲之第一、二級毒品及專供製造或施用第一、二級毒品之器具
，不問屬於犯人與否，均沒收銷燬之。
毒品危害防制條例第19條第1項：
犯第4 條至第9 條、第12條、第13條或第14條第1 項、第2 項之
罪者，其供犯罪所用或因犯罪所得之財物，均沒收之，如全部或
一部不能沒收時，追徵其價額或以其財產抵償之。
懲治走私條例第2條第1項：
私運管制物品進口、出口逾公告數額者，處7 年以下有期徒刑，
得併科新臺幣3 百萬元以下罰金。
懲治走私條例第11條：
走私行為之處罰，海關緝私條例及本條例無規定者，適用刑法或
其他有關法律。


司法院資訊處製作；財團法人民間司法改革基金會備份。
